【裁判字號】    90,易,2887
【裁判日期】    900918
【裁判案由】    傷害
【裁判全文】
臺灣板橋地方法院刑事判決                          九十年度易字第二八八七號
    公  訴  人  臺灣板橋地方法院檢察署檢察官
    被      告  乙○○
右列被告因傷害案件，經檢察官提起公訴（九十年度偵字第九四三三號），本院判決
如左：
    主  文
乙○○傷害人之身體，處拘役拾日，如易科罰金，以參佰元折算壹日。
    事  實
一、乙○○係位於臺北縣新莊市○○路六七０巷二弄一之一號「冠昱紫金城社區」所
    聘僱負責社區管理之總幹事，於民國八十九年十二月五日上午九時許，在該社區
    一樓之警衛室旁，因社區地○○○道施工整修時之機車停放等問題，與該社區之
    住戶甲○○發生爭執，乙○○竟基於普通傷害之故意，徒手毆打甲○○之手部、
    背部、頸部等處，致甲○○受有右手背挫瘀腫（三乘一點五公分）、左後背紅腫
    （十四乘六公分）、左上背挫傷併紅腫（十乘五公分）、後頸部紅腫（六乘三公
    分）等傷害。
二、案經甲○○訴請臺灣板橋地方法院檢察署檢察官偵查起訴。
    理  由
一、訊據被告乙○○矢口否認有傷害之犯行，並辯稱：當天社區地下室進行車道整修
    工程，伊由警衛室之監視器發現甲○○騎機車進入地下室兜圈後騎出，即規勸甲
    ○○配合整修工程，因兩人所在之位置在大樓之出入口，為免擋住其他住戶出入
    ，故伊欲拉甲○○到旁邊，雙方因此發生拉扯而跌倒，伊未出手毆打甲○○云云
    。惟查：右揭事實業據告訴人甲○○於偵審中指訴綦詳，甲○○因遭被告毆打而
    受有右手背挫瘀腫（三乘一點五公分）、左後背紅腫（十四乘六公分）、左上背
    挫傷併紅腫（十乘五公分）、後頸部紅腫（六乘三公分）等傷害，亦有臺北縣立
    板橋醫院八十九年十二月五日驗傷診斷書一紙附卷可稽；又檢察官函請法務部調
    查局兩次對被告乙○○進行測謊，經該局以控制問題法及混合問題法實施測謊結
    果，被告乙○○對於「案發時其未毆打甲○○」、「案發時其未架住甲○○」及
    「其有遭甲○○推倒致傷」等三個問題，均呈情緒波動之反應，研判係說謊，有
    法務部調查局九十年二月五日（９０）陸（三）字第九０００三二一九號及九十
    年四月二十七日（９０）陸（三）字第九００二一六七一號鑑定通知書二件在卷
    可參，顯見被告辯稱：伊未毆打甲○○云云，應屬虛構。本案事證明確，被告犯
    行洵堪認定。
二、核被告所為，係犯刑法第二百七十七條第一項之普通傷害罪。爰審酌被告之犯罪
    動機、手段、犯罪時所受之刺激、被害人受傷之程度及犯罪後未能坦承犯行，又
    未與被害人達成和解等一切情狀，量處如主文所示之刑。被告行為後，刑法第四
    十一條業於九十年一月四日修正為「犯最重本刑為五年以下有期徒刑以下之刑之
    罪，而受六月以下有期徒刑或拘役之宣告，因身體、教育、職業、家庭之關係或
    其他正當事由，執行顯有困難者，得以一元以上三元以下折算一日，易科罰金。
    但確因不執行所宣告之刑，難收矯正之效或難以維持法秩序者，不在此限。」「
    併合處罰之數罪，均有前項情形，其應執行之刑逾六月者，亦同。」並於同年月
    十日公布施行，於同年月十二日生效，比較新舊法之規定，以變更後之新法對被
    告有利，依刑法第二條第一項前段之規定，自應適用裁判時即修正後之刑法第四
    十一條第一項諭知易科罰金之折算標準。
據上論斷，應依刑事訴訟法第二百九十九條第一項前段，刑法第二百七十七條第一項
、第二條第一項前段、修正後刑法第四十一條第一項，罰金罰鍰提高標準條例第一條
前段、第二條，判決如主文。
本案經檢察官黃重鋼到庭執行職務。
中    華    民    國       九十       年      九       月      十八     日
                                      臺灣板橋地方法院刑事第三庭
                                          法  官  樊  季  康
右正本證明與原本無異。
如不服本判決，應於判決送達後十日內，向本院提出上訴狀。
                                          書記官  馬  秀  芳
中    華    民    國       九十       年      九       月      二十五   日
附錄本案論罪科刑法條全文
刑法第二百七十七條第一項：傷害人之身體或健康者，處三年以下有期徒刑、拘役或
                          一仟元以下罰金。


司法院資訊處製作；財團法人民間司法改革基金會備份。
